臺灣新竹地方法院刑事判決　　　　　　　　　　　　　九十一年度易字第二六八號
　　公　訴　人　臺灣新竹地方法院檢察署檢察官
　　被　　　告　戊○○
右列被告因竊盜案件，經檢察官提起公訴（九十一年度偵字第一四二四號），本院判
決如左：
    主  文
戊○○連續踰越安全設備於夜間侵入住宅竊盜，累犯，處有期徒刑捌月。
    事  實
一、戊○○前有多次竊盜前科，民國八十九年間再因竊盜罪，經本院判處有期徒刑五
    月確定，並於九十年十月十六日執行完畢。猶不知悔改，因其於八十三年五月至
    八月間曾在國立清華大學從事清潔工作，對該校校園之地形、學校師生之作息均
    甚為了解，竟基於意圖為自己不法所有之概括犯意：
（一）於九十年十二月二日下午二時三十分許，趁週日國立清華大學學生大多離開宿
      舍之際，攀爬該校誠齋樓男生宿舍浴室旁之水塔，再踰越未上鎖之浴室氣窗，
      侵入位於新竹市○○路○段一０一號國立清華大學之誠齋樓男生宿舍，嗣又利
      用其內之桌子，攀爬後自管理員室上方未鎖之氣窗踰越進入管理員室，取得各
      宿舍房間之鑰匙後，便逐一開啟各學生房間侵入其內翻動抽屜，且於三一九室
      竊得賴志偉所有之現金（新台幣）八百元，得手後將之花用殆盡。
（二）又於九十一年一月五日清晨五時許日出前之夜間，趁週末該校學生亦多已離開
      宿舍之際，以同前所述之方式踰越未上鎖之浴室氣窗、侵入該校夜間仍有人居
      住之義齋樓男生宿舍，並以前開同一方法進入管理員室取得各宿舍房間之鑰匙
      ，亦逐一開啟各學生房間侵入其內翻動抽屜，且於四一八室竊得吳孟修所有之
      現金一千一百五十元，得手後亦將之作為日常生活花費。
（三）再於九十一年二月十一日下午五時三十分許，趁寒假該校學生離開宿舍之際，
      循同前之方式踰越未上鎖之浴室氣窗、侵入該校誠齋樓男生宿舍，且以上述相
      同方法進入管理員室取得各宿舍房間之鑰匙，亦逐一開啟各學生房間侵入其內
      翻動抽屜，並在一一二室竊得丁○○所有之ＮＯＫＩＡ廠牌五一三０型號手機
      一支、在一一六室竊得乙○○所有之現金二百元、在一０九室竊得丙○○所有
      之現金一百餘元及甲○○所有之現金八十餘元，得手後戊○○將竊得之現金亦
      花用殆盡，手機則因缺少ＳＩＭ卡而置放在新竹市○○路二００巷六號二樓住
      處。嗣因戊○○此次行竊結束、離去之際，遭誠齋樓宿舍內裝設之監視錄影機
      攝得影像，經清華大學報警，警員循線於九十一年三月七日晚間六時十分許，
      在戊○○位於新竹市○○路二００巷六號二樓住處前查獲戊○○，並經戊○○
      出於自願性同意後執行搜索，扣得前述丁○○失竊之手機一支（業已發還被害
      人丁○○）。
二、案經新竹市警察局第二分局報告台灣新竹地方法院檢察署檢察官偵查起訴。
    理  由
一、訊據被告戊○○對於右揭事實，迭於警訊、偵查及本院審理時坦承不諱，核與被
    害人賴志偉、吳孟修、丁○○、乙○○、丙○○、甲○○、許忠安等四十四人（
    起訴書誤載為五十五人）之陳述情節相符，復有監視錄影帶翻拍相片影本、搜索
    扣押筆錄、扣押物品目錄表、被害人丁○○出具之贓證物品認領保管收據各一件
    在卷可稽，本案事證明確，被告竊盜犯行堪以認定，自應依法予以論罪科刑。
二、按學生宿舍係供學生起居之場所，且學生對於住宿之宿舍房間各有其監督權，不
    失為住宅之性質。核被告於九十年十二月二日下午二時三十分、九十一年二月十
    一日下午五時三十分許，二度至國立清華大學誠齋樓男生宿舍竊盜之行為，均係
    犯刑法第三百二十一條第一項第二款之踰越安全設備竊盜罪；其於九十一年一月
    五日清晨五時許日出前之夜間，至該校義齋樓男生宿舍竊盜之行為，則係犯刑法
    第三百二十一條第一項第二款、第一款之踰越安全設備、於夜間侵入住宅竊盜罪
    。被告於各次侵入男生宿舍後，在每一學生房間著手竊盜與竊盜既遂之行為，各
    係基於一個竊盜犯意之決定，達成其同一犯罪之各個舉動，應屬法律概念之一接
    續行為。被告先後所為三次竊盜行為，時間緊接，所犯基本構成要件相同，顯係
    出於概括之犯意為之，為連續犯，爰依刑法第五十六條之規定論以情節較重之踰
    越安全設備、於夜間侵入住宅竊盜罪一罪，並加重其刑。又被告有多次竊盜前科
    ，八十九年間因竊盜罪經本院判處有期徒刑五月確定，並於九十年十月十六日執
    行完畢，有臺灣新竹地方法院檢察署刑案資料查註紀錄表、台灣高等法院被告全
    國前案紀錄表在卷可按，其於五年以內再犯本件有期徒刑以上之罪，為累犯，依
    刑法第四十七條規定遞加重其刑。爰審酌被告前有多次竊盜前科，素行不良，惟
    犯罪手段尚屬平和，所竊財物尚非鉅大，且犯罪後坦承犯行並自願同意警員執行
    搜索，態度良好，學歷僅國小畢業，智識程度不高等一切情狀，量處如主文所示
    之刑。
三、另被告雖自白其亦於九十一年二月三日下午，在國立清華大學某不知名研究室竊
    取內裝有證件及八百元零錢之皮包一個，惟此部份查無其他積極證據足資佐證，
    且被告之自白不得作為有罪判決之唯一證據，為刑事訴訟法第一百五十六條第二
    項所明定，是被告所坦承之此部份犯行自屬不能證明，併敘明之。
四、據上論斷，應依刑事訴訟法第二百九十九條第一項前段，刑法第三百二十一條第
    一項第一款、第二款、第五十六條、第四十七條，判決如主文。
本案經檢察官吳金棟到庭執行職務。
中      華      民      國    九十一      年      三    月    二十二    日
                              臺灣新竹地方法院刑事第一庭
                                  法  官  李  珮  瑜
右正本證明與原本無異。
如不服本判決，應於判決送達後十日內向本院提出上訴狀（應附繕本），上訴於臺灣
高等法院。
                                  書記官  龔  紀  亞
中      華      民      國    九十一      年      三    月    二十二    日
附錄本案論罪科刑法條全文：
刑法第三百二十一條第一項第一款、第二款（加重竊盜罪）
犯竊盜罪而有左列情形之一者，處六月以上五年以下有期徒刑：
一  於夜間侵入住宅或有人居住之建築物、船艦，或隱匿其內而犯之者。
二  毀越門扇、牆垣或其他安全設備而犯之者。
